test/src/gt-norm-yamls/A-a_22_liberaali_oahpa-gt-norm-dial_Var.gen.yaml
Config:
  hfst:
    Gen: ../../../src/generator-gt-norm.hfst
    Morph: ../../../src/analyser-gt-norm.hfst
  xerox:
    Gen: ../../../src/generator-gt-norm.xfst
    Morph: ../../../src/analyser-gt-norm.xfst
    App: lookup

Tests:

# todo:
# Proofread the gold standard (below)
# Then: linnrun analyser, then correct.

  Adjective - liberaali - ei tsekattu : # Adjective 'liberal' - tsekattu
     liberaali+A+Sg+Nom: liberaali
     liberaali+A+Sg+Gen: liberaalin
     liberaali+A+Sg+Par: liberaalia
     liberaali+A+Sg+Tra: liberaaliksi
     liberaali+A+Sg+Abe: liberaalitta
     liberaali+A+Sg+Ine: liberaalissa
     liberaali+A+Sg+Ela: liberaalista
     liberaali+A+Sg+Ill: liberaalhiin
     liberaali+A+Sg+Ade: liberaalila
     liberaali+A+Sg+Abl: liberaalilta
     liberaali+A+Sg+All: liberaalile
     liberaali+A+Sg+Ess: liberaalina

     liberaali+A+Pl+Nom: liberaalit
     liberaali+A+Pl+Gen: liberaalitten
     liberaali+A+Pl+Par: liberaalia
     liberaali+A+Pl+Tra: liberaaliksi
     liberaali+A+Pl+Abe: liberaalitta
     liberaali+A+Pl+Ine: liberaalissa
     liberaali+A+Pl+Ela: liberaalista
     liberaali+A+Pl+Ill: liberaalhiin
     liberaali+A+Pl+Ade: liberaalila
     liberaali+A+Pl+Abl: liberaalilta
     liberaali+A+Pl+All: liberaalile
     liberaali+A+Pl+Ess: liberaalina
     liberaali+A+Pl+Com: liberaaline

# Por varieteeteissa vartaloloppuinen -i säilyy monikossa. Se ei tapahdu muissa kveenimurteissa.

     liberaali+A+Sg+Compar+Nom: liberaalimpi
     liberaali+A+Sg+Compar+Gen: liberaaliman
     liberaali+A+Sg+Compar+Par: liberaalimpaa
     liberaali+A+Sg+Compar+Tra: liberaalimaksi
     liberaali+A+Sg+Compar+Abe: liberaalimatta
     liberaali+A+Sg+Compar+Ine: liberaalimassa
     liberaali+A+Sg+Compar+Ela: liberaalimasta
     liberaali+A+Sg+Compar+Ill: liberaalimphaan
     liberaali+A+Sg+Compar+Ade: liberaalimalla
     liberaali+A+Sg+Compar+Abl: liberaalimalta
     liberaali+A+Sg+Compar+All: liberaalimalle
     liberaali+A+Sg+Compar+Ess: liberaalimpanna

     liberaali+A+Pl+Compar+Nom: liberaalimat
     liberaali+A+Pl+Compar+Gen: liberaalimitten
     liberaali+A+Pl+Compar+Par: liberaalimpia
     liberaali+A+Pl+Compar+Tra: liberaalimiksi
     liberaali+A+Pl+Compar+Abe: liberaalimitta
     liberaali+A+Pl+Compar+Ine: liberaalimissa
     liberaali+A+Pl+Compar+Ela: liberaalimista
     liberaali+A+Pl+Compar+Ill: liberaalimphiin
     liberaali+A+Pl+Compar+Ade: liberaalimilla
     liberaali+A+Pl+Compar+Abl: liberaalimilta
     liberaali+A+Pl+Compar+All: liberaalimille
     liberaali+A+Pl+Compar+Ess: liberaalimpinna
     liberaali+A+Pl+Compar+Com: liberaalimpinne

     # Varengin varieteetissä lyhyt -i on myös mahdollista superlatiivissa, vaikka se ei ole kovin tavallista.
     # Katso Kainun kielen grammatikin (2014) s.183.

     liberaali+A+Sg+Superl+Nom: [liberaaliin, liberaalin]
     liberaali+A+Sg+Superl+Gen: [liberaaliiman, liberaaliman]
     liberaali+A+Sg+Superl+Par: [liberaaliinta, liberaalinta]
     liberaali+A+Sg+Superl+Tra: [liberaaliimaksi, liberaalimaksi]
     liberaali+A+Sg+Superl+Abe: [liberaaliimatta, liberaalimatta]
     liberaali+A+Sg+Superl+Ine: [liberaaliimassa, liberaalimassa]
     liberaali+A+Sg+Superl+Ela: [liberaaliimasta, liberaalimasta]
     liberaali+A+Sg+Superl+Ill: [liberaaliimphaan, liberaalimphaan]
     liberaali+A+Sg+Superl+Ade: [liberaaliimalla, liberaalimalla]
     liberaali+A+Sg+Superl+Abl: [liberaaliimalta, liberaalimalta]
     liberaali+A+Sg+Superl+All: [liberaaliimalle, liberaalimalle]
     liberaali+A+Sg+Superl+Ess: [liberaaliimpanna, liberaalimpanna]

     liberaali+A+Pl+Superl+Nom: [liberaaliimat, liberaalimat]
     liberaali+A+Pl+Superl+Gen: [liberaaliimitten, liberaalimitten]
     liberaali+A+Pl+Superl+Par: [liberaaliimpia, liberaalimpia]
     liberaali+A+Pl+Superl+Tra: [liberaaliimiksi, liberaalimiksi]
     liberaali+A+Pl+Superl+Abe: [liberaaliimitta, liberaalimitta]
     liberaali+A+Pl+Superl+Ine: [liberaaliimissa, liberaalimissa]
     liberaali+A+Pl+Superl+Ela: [liberaaliimista, liberaalimista]
     liberaali+A+Pl+Superl+Ill: [liberaaliimphiin, liberaalimphiin]
     liberaali+A+Pl+Superl+Ade: [liberaaliimilla, liberaalimilla]
     liberaali+A+Pl+Superl+Abl: [liberaaliimilta, liberaalimilta]
     liberaali+A+Pl+Superl+All: [liberaaliimille, liberaalimille]
     liberaali+A+Pl+Superl+Ess: [liberaaliimpinna, liberaalimpinna]
     liberaali+A+Pl+Superl+Com: [liberaaliimpinne, liberaalimpinne]
